【裁判字號】    98,審聲,573
【裁判日期】    980518
【裁判案由】    停止執行
【裁判全文】
臺灣臺北地方法院民事裁定             98年度審聲字第573號
聲  請  人  甲○○
            乙○○
相  對  人  臺灣中小企業銀行股份有限公司
法定代理人  丙○○
上列當事人間聲請停止執行事件，本院裁定如下：
    主  文
聲請駁回。
聲請程序費用由聲請人負擔。
    理  由
一、按強制執行程序開始後，除法律另有規定外，不停止執行。
    有回復原狀之聲請，或提起再審或異議之訴，或對於和解為
    繼續審判之請求，或提起宣告調解無效之訴、撤銷調解之訴
    ，或對於許可強制執行之裁定提起抗告時，法院因必要情形
    或依聲請定相當並確實之擔保，得為停止強制執行之裁定，
    強制執行法第18條定有明文。又發票人主張本票係偽造、變
    造者，於前條裁定送達後二十日內，得對執票人向為裁定之
    法院提起確認之訴。發票人證明已依前項規定提起訴訟時，
    執行法院應停止強制執行。但得依執票人聲請，許其提供相
    當擔保，繼續強制執行，亦得依發票人聲請，許其提供相當
    擔保，停止強制執行。發票人主張本票債權不存在而提起確
    認之訴不合於第一項之規定者，法院依發票人聲請，得許其
    提供相當並確實之擔保，停止強制執行，非訟事件法第 195
    條亦有明文。因之，關於停止執行之聲請，須以聲請人有合
    法提起再審或異議之訴（債務人異議之訴或第三人異議之訴
    ），或對於和解為繼續審判之請求，或提起宣告調解無效之
    訴、撤銷調解之訴，或對於許可強制執行之裁定提起抗告，
    或已有提起確認本票債權不存在之訴，始得為之。
二、本件聲請意旨略以：訴外人千將實業股份有限公司（下稱千
    將公司）於民國80年 5月21日邀同被繼承人許有俊向相對人
    借款新台幣（下同）10,000,000元，因訴外人千將公司積欠
    相對人款項，相對人向鈞院聲請就被繼承人許有俊之財產於
    9,860,000元範圍內聲請支付命令（鈞院80年促速字第15163
    號支付命令）並於81年 3月13日確定，嗣被繼承人許有俊於
    87年 7月22日死亡，聲請人甲○○、乙○○、案外人鐘許幼
    苹、許慧卿、許禮斌、許雅惠為繼承人而繼承系爭債務，惟
    被繼承人許有俊於系爭債務中之簽名字跡不同，該連帶保證
    契約效力顯有疑義，又被繼承人許有俊非居住於戶籍地及居
    住地，上開支付命令是否合法送達顯有疑義，且聲請人正與
    相對人洽談和解中，而相對人已就聲請人之財產聲請強制執
    行，是願供擔保，請准鈞院98年度司執字第 28775號清償債
    務強制執行程序，於兩造間就系爭債務達成和解方案確定前
    ，停止執行云云。
三、經查，本件相對人曾持本院80年度促字第15163號支付命令
    及其確定證明書聲請對聲請人甲○○、乙○○及訴外人鐘許
    幼苹、許慧卿、許禮斌、許雅惠之財產為強制執行未果，並
    獲發債權憑證後，又於98年4月6日持上開債權憑證為執行名
    義向本院民事執行處就聲請人甲○○、乙○○、案外人鐘許
    幼苹及許慧卿之財產聲請強制執行，固經調閱本院98年度司
    執字第28775號執行事件案卷審核屬實，惟觀諸聲請人所主
    張之事由，僅以其欲與相對人為和解為由，提出本件聲請，
    並非其有對相對人合法提起再審或債務人異議之訴，或對於
    和解為繼續審判之請求，或提起宣告調解無效之訴、撤銷調
    解之訴，或對於許可強制執行之裁定提起抗告，或已有提起
    確認本票債權不存在之訴等事由存在，揆諸前揭規定意旨及
    說明，聲請人所指欲與相對人和解一事，既非法定得聲請停
    止執行者，其上開聲請於法尚有未合，自應駁回之。
四、依強制執行法第30條之 1、民事訴訟法第95條、第78條，裁
    定如主文。
中    華    民    國    98    年    5     月    18    日
                  民事第六庭    法  官  林麗真
以上正本係照原本作成。
如對本裁定抗告，須於裁定送達後十日之不變期間內，向本院提
出抗告狀。
中    華    民    國    98    年    5     月    19    日
                                書記官  黃士元


司法院資訊處製作；財團法人民間司法改革基金會備份。
